【裁判字號】    92,訴,1801
【裁判日期】    920826
【裁判案由】    偽造有價證券等
【裁判全文】
臺灣高雄地方法院刑事判決                        九十二年度訴字第一八一號
    公  訴  人  臺灣高雄地方法院檢察署檢察官
    被      告  甲○○
    指定辯護人  本院公設辯護人  乙○○
右列被告因偽造有價證券等案件，經檢察官提起公訴（九十二年度偵續字第五一號）
，本院判決如左：
    主  文
甲○○意圖供行使之用，而偽造有價證券，累犯，處有期徒刑壹年捌月。偽造之共同
發票人為吳佳珍及吳加和、面額均為新台幣壹佰貳拾伍萬元、發票日均為民國八十三
年八月二十六日、到期日均為民國八十三年九月二十日之本票貳紙、偽造之切結具保
書上偽造之吳加和之署名壹枚、指印貳枚、吳佳珍署名及印文各壹枚、偽造之收據上
偽造之吳佳珍印文肆枚、署名壹枚、吳加和之署名及指印各壹枚均沒收。
    事  實
一、甲○○曾於民國七十八年間因侵占案件，經臺灣高等法院判處有期徒刑八月確定
    ，並於八十一年二月五日執行完畢，詎仍不知悔改，意圖為自己不法之所有，於
    八十三年七月間，以引薦繆培媛至其與他人合夥經營設於高雄市苓雅區○○○路
    二三二號九樓之一之瑋國建設事業有限公司（下稱瑋國公司）辦理銀行貸款事業
    為餌，並利用楊春富持所有之坐落高雄縣梓官鄉○○○段四一二地號土地所有權
    狀至瑋國公司與甲○○、楊秋霞（業經臺灣高雄地方法院檢察署檢察官以八十三
    年度偵字第一九五二五號為不起訴處分確定）商討向金融機構設定第二順位抵押
    權貸款事宜之機會，向繆培媛佯稱：如與其及楊秋霞集資辦理第二順位抵押權塗
    銷工作，將可獲取交易金額百分之四之酬勞云云，甲○○為取信於繆培媛，於八
    十三年八月間自行偽刻該項貸款案第二順位抵押權人吳佳珍之印章一枚，再於八
    十三年八月二十六日蓋用前開偽造之吳佳珍印章，偽造印文及吳佳珍之署名各一
    枚，偽造另一抵押權人吳加和之署名一枚及指印二枚而偽造切結具保書一紙，另
    蓋用前開吳佳珍印章，偽造印文四紙，偽造吳佳珍之署名一枚，偽造吳加和之署
    名及指印各一枚，而偽造吳加和及吳佳珍共同收受楊秋霞、繆培媛交付面額各為
    新台幣（以下同）一百二十五萬元之支票各一紙之收據一紙，足以生損害於吳佳
    珍及吳加和，再意圖供行使之用，偽造吳加和之署名二枚及指印四枚，偽造吳佳
    珍署名二枚，蓋用前開偽造之吳佳珍印章以偽造印文五枚，接續偽造共同發票人
    為吳佳珍及吳加和、面額各一百二十五萬元、發票日均為八十三年八月二十六日
    、到期日八十三年九月二十日之本票二紙，而甲○○於八十三年八月二十六日持
    上開偽造之切結具保書、收據及本票二紙向繆培媛謊稱第二順位抵押權已經塗銷
    ，錢已經給付上開第二順位抵押權人吳佳珍及吳加和，致使繆培媛陷於錯誤而同
    意投資，並交付現金三十萬元予甲○○，惟甲○○於取得該筆款項後，隨即逃逸
    無蹤，嗣經繆培媛向高雄縣岡山鎮地政事務所查詢，始發現該不動產抵押貸款之
    第二順位抵押權根本未塗銷，始發覺受騙，而查知上情。
二、案經繆培媛訴請臺灣高雄地方法院檢察署檢察官偵查起訴。
    理  由
一、右揭犯罪事實，業經被告甲○○於偵訊及本院審理中坦承不諱，核與告訴人繆培
    媛於偵訊及本院審理中指訴之情節相符，並據證人楊春富於偵訊中結證在卷，另
    證人吳佳珍、吳加和於偵訊中均結證：沒有開立切結具保書及收據，均不知有此
    事等語明確（八十三年度偵字第一九五二五號卷第五三、五四頁），並有被告甲
    ○○書立之收據影本一紙及其所偽造之本票二張、切結具保書及收據各一紙等影
    本附卷可稽，是被告甲○○前開自白與事實相符，自可採為認定事實之證據，本
    件事證明確，被告甲○○之犯行洵堪認定。
二、核被告甲○○所為，係犯刑法第二百零一條第一項偽造有價證券罪、刑法第二百
    十六條、第二百十條行使偽造私文書罪及刑法第三百三十九條第一項詐詐欺取財
    罪。被告甲○○偽造吳佳珍印章一枚、蓋用偽造之吳佳珍印章以偽造印文、偽造
    吳加和之署名及指印，係屬偽造有價證券、偽造私文書之階段行為，其行使偽造
    有價證券之低度行為，應為偽造有價證券之高度行為所吸收；又偽造私文書後持
    以行使，偽造之低度行為，應為行使之高度行為所吸收，均不另論罪。被告甲○
    ○係同時、地偽造吳佳珍、吳加和之本票二紙，只侵害一法益，應僅成立偽造有
    價證券之單純一罪。被告甲○○所犯上開三罪名間，有方法目的之牽連關係，應
    從一重之偽造有價證券罪論處。被告甲○○曾於七十八年間因侵占案件，經臺灣
    高等法院判處有期徒刑八月確定，並於八十一年二月五日執行完畢之事實，有臺
    灣高等法院被告全國前案紀錄表及臺灣高雄地方法院檢察署刑案資料查註紀錄表
    各一份在卷可稽，其於五年以內再犯本件有期徒刑以上之罪，為累犯，依刑法第
    四十七條規定加重其刑。本院審酌被告甲○○固假冒吳佳珍、吳加和名義而偽造
    本票，惟其所詐得之財物僅三十萬元，犯罪情節尚非嚴重，且其犯罪後坦承犯行
    ，尚有悔意，並與被害人繆培媛達成民事調解，已賠償繆培媛十四萬元，有高雄
    縣鳥松鄉調解委員會調解筆錄影本一份在卷可按，並據繆培媛於本院審理中陳明
    在卷，以被告甲○○上開犯罪情狀，若量處偽造有價證券罪之法定最低刑有期徒
    刑三年，顯足以引起一般同情，尚嫌過重，實屬情輕法重，犯罪情狀應可憫恕，
    本院爰依刑法第五十九條規定，就被告所犯上開偽造有價證券罪，減輕其刑，被
    告甲○○之刑有加重及減輕之事由，依刑法第七十一條第一項規定先加重後減輕
    。爰審酌被告甲○○偽造之本票用以向告訴人繆培媛詐取三十萬元，犯罪情節尚
    輕，且犯罪後坦承犯行，態度良好，並與繆培媛達成民事調解，並已分期賠償十
    四萬元等一切情狀，量處如主文所示之刑。被告甲○○所偽造之共同發票人為吳
    佳珍及吳加和、面額均為一百二十五萬元、發票日均為八十三年八月二十六日、
    到期日均為八十三年九月二十日之本票二紙，應依刑法第二百零五條規定，不問
    屬於犯人與否沒收之；被告甲○○偽造之切結具保書上偽造之吳加和之署名一枚
    、指印二枚、吳佳珍署名及印文一枚、偽造之收據上偽造之吳佳珍印文四枚、署
    名一枚、吳加和之署名及指印各一枚均應依刑法第二百十九條宣告沒收。至偽造
    之切結具保書及收據各一紙，均已交付繆培媛，而非被告甲○○所有，爰不予宣
    告沒收，至偽造之吳佳珍印章一枚，並未扣案，且被告甲○○陳明業已丟棄，事
    隔多年，顯已滅失，自不予宣告沒收。
據上論斷，應依刑事訴訟法第二百九十九條第一項前段，刑法第二百零一條第一項、
第二百十六條、二百十條、第三百三十九條第一項、第五十五條、第二百零五條、第
二百十九條、第五十九條、第四十七條，罰金罰鍰提高標準條例第一條前段，判決如
主文。
本案經檢察官郭昭吟到庭執行職務。
中      華      民      國      九十二      年    八    月    二十六    日
                                  臺灣高雄地方法院刑事庭
                                      法  官    涂裕洪
右正本證明與原本無異。
如不服本判決，應於判決送達後十日內，向本院提出上訴狀。
                                      書記官    賴佳慧
中    華    民    國      九十二     年      八     月      二十九      日
附錄：本案論罪科刑法條全文
中華民國刑法第二百零一條
意圖供行使之用，而偽造、變造公債票、公司股票或其他有價證券者，處
三年以上十年以下有期徒刑，得併科三千元以下罰金。
行使偽造、變造之公債票、公司股票或其他有價證券，或意圖供行使之用
，而收集或交付於人者，處一年以上七年以下有期徒刑，得併科三千元以
下罰金。
中華民國刑法第二百十條
偽造、變造私文書，足以生損害於公眾或他人者，處五年以下有期徒刑。
中華民國刑法第二百十六條
行使第二百十條至第二百十五條之文書者，依偽造、變造文書或登載不實
事項或使登載不實事項之規定處斷。
中華民國刑法第三百三十九條
意圖為自己或第三人不法之所有，以詐術使人將本人或第三人之物交付者
，處五年以下有期徒刑、拘役或科或併科一千元以下罰金。
以前項方法得財產上不法之利益或使第三人得之者，亦同。
前二項之未遂犯罰之。


司法院資訊處製作；財團法人民間司法改革基金會備份。
